【裁判字號】    98,簡上,812
【裁判日期】    980918
【裁判案由】    傷害等
【裁判全文】
臺灣板橋地方法院刑事判決             98年度簡上字第812號
上  訴  人  臺灣板橋地方法院檢察署檢察官
上訴人  即
被      告  甲○○
            丁○○
上列上訴人等因被告等傷害等案件，不服本院中華民國九十八年
五月十一日九十八年度簡字第二六七一號第一審判決（聲請簡易
判決處刑案號：九十八年度偵字第三五八九號）而提起上訴，本
院管轄第二審之合議庭判決如下：
    主  文
上訴均駁回。
    事實及理由
一、本案經本院審理結果，認第一審以被告甲○○、丁○○所為
    均係犯刑法第三百五十四條之毀損罪，各判處拘役二十日，
    被告丁○○另犯刑法第二百七十七條第一項之傷害罪，判處
    拘役四十日，應執行拘役五十五日，並均諭知易科罰金之折
    算標準為新臺幣一千元折算一日，其認事用法及量刑均無不
    當，應予維持，並引用第一審判決書記載之事實、證據及理
    由（詳如附件）。
二、上訴人等均對證據能力並不爭執。檢察官依被害人請求之上
    訴意旨略以：被告二人於案發後從未探視告訴人且對本案不
    聞不問，造成告訴人精神上之損害及健康之傷害甚為重大，
    原審僅判處被告甲○○拘役二十日、丁○○拘役五十五日，
    顯屬過輕云云。被告甲○○上訴意旨略以：坦承毀損犯行，
    希望從輕量刑云云。被告丁○○上訴意旨略以：坦承毀損犯
    行，毀損部分希望從輕量刑，惟否認傷害犯行，辯稱：當時
    伊確實沒有辦法去傷害乙○○，當時還有伊姐姐張靖昀、劉
    木村在現場，並沒有其他人在場，張靖昀原名叫張雪鈴。當
    時伊將桌子掀翻擋在丙○○、甲○○中間，丙○○和乙○○
    就開始罵，罵伊和甲○○到他家搗亂，還要趕伊們走，伊和
    甲○○就想要把丙○○欠伊錢的事情講清楚，然後乙○○就
    想要打伊，因為伊有頂嘴，張靖昀就擋在伊和乙○○中間，
    叫伊和甲○○離開，這時丙○○就說叫伊們不要走，他要報
    警，伊就說好啊！你去報警，張靖昀就一直趕伊和甲○○離
    開，伊們就離開，伊離開時也不記得地上有血跡，後來什麼
    事情伊就不知道了云云。
三、惟查，被告丁○○固矢口否認有何傷害犯行，惟上開犯行業
    據證人丙○○、乙○○於警詢及偵查中證述明確，並有現場
    照片四幀在卷可證，至被告丁○○所舉證人張靖昀（原名張
    雪鈴）於偵查中之證述，固稱當時丁○○翻桌，甲○○向丙○○丟杯子，碗盤都掉滿地，乙○○就很激動，在那邊罵一
    些不堪入耳的話，她是自己跌倒受傷，伊一轉身再回頭來看
    ，乙○○就流血了，伊沒有看到乙○○跌倒的情形，並稱當
    時丙○○已經把丁○○跟甲○○趕走，丁○○及甲○○並不
    在場等情（台灣板橋地方法院檢察署九十八年度偵字第三五
    八九號卷，第二十九、三十頁），惟丁○○及甲○○既已離
    去，衝突已止，難以想像乙○○何需仍情緒激動，口出穢言
    ，且乙○○為年滿四十八歲之成年人，有其年籍資料在卷可
    稽，本難信會於自己熟悉之處所無端跌倒，又跌倒之時，全
    身竟僅有左前臂受有開放性傷口，並未顯示正常人於跌倒時
    以四肢維持平衡之自然反射反應，依現場照片所示，亦無於
    地面遺留身體跌倒地面後造成之塗抹、摩擦痕跡，所受傷害
    狀況異常，「跌倒」姿勢亦難想像，是證人張靖昀既證稱一
    轉身再回頭來看，乙○○就流血了，並未看到乙○○跌倒之
    情形，其證述情節無非出於想像推測，甚且悖於常情，無從
    執以推翻證人丙○○、乙○○一致之指述，是被告丁○○前
    揭所辯無從建立合理懷疑而推翻前揭積極證據，並無可信。
    按有關刑之量定，乃實體法上賦予法院得為自由裁量之事項
    ，倘原審法院量刑未逾越法律所規定之範圍，又無濫用權限
    之情形，即不得任意指摘為違法。經查：原審判決已分別審
    酌被告二人之素行、品行、犯罪之動機、目的、手段、所生
    危害，兼衡被告甲○○犯後坦承犯行、被告丁○○僅坦承毀
    損部分犯行，然均未能與告訴人達成和解，以賠償其等之損
    害等一切情狀等一切情狀，予以論罪科刑，其認事用法既無
    違誤，量刑亦無不當。檢察官依被害人請求提起上訴及被告
    等就毀損部分提起上訴，認為原審量刑過輕，尚無可採，被
    告丁○○上訴意旨就原審認定之傷害犯行所為指摘，亦無理
    由，均應予駁回。
據上論斷，應依刑事訴訟法第455條之1第1項、第3項、第368條
、第373條，判決如主文。
本案經檢察官陳姿雯到庭執行職務。
中    華    民    國    98    年    9     月    18    日
                  刑事第二庭  審判長法  官  王屏夏
                                    法  官  趙義德
                                    法  官  王偉光
以上正本證明與原本無異。
本件不得上訴。
                                    書記官  陳宥伶
中    華    民    國    98    年    9     月    21    日


司法院資訊處製作；財團法人民間司法改革基金會備份。
